臺灣新竹地方法院民事裁定
110年度消債聲免字第5號
聲  請  人  
即債務人    李英俊  


相  對  人  
即債權人    台北富邦商業銀行股份有限公司

法定代理人  陳聖德  
相  對  人  
即債權人    國泰世華商業銀行股份有限公司

法定代理人  郭明鑑  
相  對  人  
即債權人    臺灣新光商業銀行股份有限公司

法定代理人  李增昌  
相  對  人  
即債權人    凱基商業銀行股份有限公司


法定代理人  魏寶生  
相  對  人  
即債權人    台新資產管理股份有限公司

法定代理人  吳統雄  
相  對  人  
即債權人    富邦資產管理股份有限公司


法定代理人  洪主民  
相  對  人  
即債權人    滙誠第二資產管理股份有限公司

法定代理人  莊仲沼  
相  對  人  
即債權人    元大國際資產管理股份有限公司

法定代理人  宋耀明  
相  對  人  
即債權人    聯邦商業銀行股份有限公司


法定代理人  林鴻聯  
相  對  人  
即債權人    台中商業銀行股份有限公司

法定代理人  王貴鋒  
上列當事人因消費者債務清理事件聲請免責，本院裁定如下：
    主  文
聲請駁回。
    理  由
一、按債務人因第133條之情形，受不免責之裁定確定後，繼續
    清償達該條規定之數額，且各普通債權人受償額均達其應受
    分配額時，得聲請法院裁定免責，消費者債務清理條例（下
    稱消債條例）第141條定有明文。考其立法意旨係謂為鼓勵
    債務人利用其薪資、執行業務所得或其他固定收入清償債務
    ，以獲得免責，債務人縱因第133條之情形，受不免責之裁
    定，如其事後繼續工作並清償債務，於清償額達第133條所
    定之數額，且各普通債權人受償額均達依該數額應受分配額
    時，各債權人之債權已獲相當程度之清償時，自宜賦予其重
    建經濟之機會，爰設本條，明定此際債務人得聲請法院裁定
    免責。從而，債務人依消債條例第141條規定聲請免責時，
    法院僅須依債務人是否已清償達消債條例第133條規定之數
    額及各普通債權人受償額是否均達其應受分配額為免責與否
    之認定，無須再斟酌原不免責事由之情節及其他一切情狀。
    反之，於不免責裁定確定後，繼續清償數額未達第133條所
    定之數額者，自無第141條規定之適用甚明。
二、本件聲請意旨略以：聲請人前經本院以106年度消債職聲免
    字第11號裁定認定聲請人於聲請更生前2年之可處分所得扣
    除其所必要生活費用後，尚餘新臺幣（下同）33,000元，雖
    普通債權人於清算程序中曾受分配，其受分配總額為3,484
    元，低於聲請人聲請更生前2年間可處分所得扣除必要生活
    費用後之餘額，符合消債條例第133條所定不免責事由，而
    為不免責裁定。聲請人願就聲請更生前2年間之可處分所得
    扣除自己及扶養親屬之必要生活費用之餘額33,000元，提出
    清償予全體債權人，爰依消債條例第141條規定聲請免責等
    語。
三、經查：聲請人前聲請更生，經本院於民國（下同）105年6月
    13日以105年度消債更字第10號裁定開始更生程序，並由本
    院司法事務官以105年度司執消債更字第41號執行更生程序
    ，嗣因聲請人更生方案未獲債權人可決，且不具消債條例第
    64條第1項得由本院逕為認可之情形，遂依消債條例第61條
    之規定，由本院於106年1月6日以105年度消債清字第30號裁
    定不予認可聲請人所提之更生方案，並自同日下午4時開始
    清算程序。聲請人於清算程序中，陳報清算財團財產計3,48
    4元，嗣經本院司法事務官做成分配表並分配與債權人完結
    ，並於106年6月27日以106年度司執消債清字第1號裁定該清
    算程序終結，並已確定。因本院認聲請人有消債條例第133
    條所定不免責事由，而於106年11月30日以106年度消債職聲
    免字第11號裁定聲請人不予免責。聲請人復向本院聲請免責
    ，然未提出按比例清償予各普通債權人之證明，經本院於10
    9年8月24日以108年度消債聲免字第4號裁定駁回確定等情，
    業經本院調取上開各卷宗核閱屬實。聲請人現依消債條例第
    141條規定聲請免責，依上開說明，本院自應審酌聲請人於
    裁定不應予免責確定後陸續清償債權人之金額是否已達第13
    3條所定之數額及各債權人受償額是否均達其應受分配額。
    聲請人固以前開聲請意旨表示願意清償，惟迄今未提出按比
    例清償予各債權人之證明，是聲請人依消債條例第141條規
    定再為本件免責之聲請，於法未合，應予駁回。又本件聲請
    人應再清償附表（C）欄所示之金額，始符合消債條例第141
    條所規定之「繼續清償達第133條規定之數額，且各普通債
    權人受償額均達其應受分配額時，得聲請法院裁定免責」之
    要件，附此敘明。
四、綜上，本件聲請人前因消債條例第133條規定之情形，受不
    免責之裁定確定後，既無認有消債條例第141條所規定之應
    免責情形存在，則本件聲請人再次聲請免責，應不准許，爰
    裁定如主文。　
中　　華　　民　　國　　111 　年　　3 　　月　　28　　日
              民事第一庭法　　　官　楊明箴
以上正本係照原本作成。
如不服本裁定，應於裁定送達後10日內，以書狀向本院提出抗告
，並繳納抗告費新臺幣1千元。
中　　華　　民　　國　　111 　年　　3 　　月　　28　　日
                        書　記　官　劉亭筠

附表：
編號 普通債權人 債權總額 債權比例 清算分配受償金額（A） 聲請人依消債條例第133條規定按債權比例計算所應清償之最低總額（B） 聲請人繼續清償至消債條例第141條所定各債權人最低應受分配額之數額（即B－A）（C） 1 國泰世華商業銀行股份有限公司 432,406元 6.63％ 231元 2,188元 1,957元 2 臺灣新光商業銀行股份有限公司 1,243,670元 19.08％ 665元 6,297元 5,632元 3 凱基商業銀行股份有限公司 866,523元 13.29％ 463元 4,386元 3,923元 4 台中商業銀行股份有限公司 509,022元 7.81％ 272元 2,578元 2,306元 5 富邦資產管理股份有限公司 361,355元 5.54％ 193元 1,828元 1,635元 6 滙誠第二資產管理股份有限公司 208,620元 3.2％ 111元 1,056元 945元 7 元大國際資產管理股份有限公司 1,083,206元 16.61％ 579元 5,482元 4,903元 8 聯邦商業銀行股份有限公司 824,970元 12.65％ 441元 4,175元 3,734元 9 台北富邦商業銀行股份有限公司 686,195元 10.52％ 367元 3,472元 3,105元 10 台新資產管理股份有限公司 303,841元 4.66％ 162元 1,538元 1,376元 總計  6,519,808元 100％ 3,484元 33,000元 29,516元